【裁判字號】    90,交易,133
【裁判日期】    901120
【裁判案由】    過失傷害
【裁判全文】
臺灣高雄地方法院刑事判決                          九十年度交易字第一三三號
    公  訴  人  臺灣高雄地方法院檢察署檢察官
    被      告  甲○○
右列被告因過失傷害案件，經檢察官提起公訴（八十九年度偵字第二七六一三號），
本院判決如左：
    主  文
甲○○因過失傷害人，處有期徒刑貳月，如易科罰金，以參佰元折算壹日。
    事  實
一、甲○○考領有自用小客車駕駛執照，於民國八十九年十月十日晚上十一時十五分
    許，駕駛車號ＴＢ─四九三八號自用小客車，沿高雄縣大社鄉○○路由北往南方
    向行駛，途經該路與中山路設有閃光紅燈之交岔路口，欲左轉進入中山路時，理
    應注意車輛行至閃光紅燈號誌之交岔路口時，應減速接近，先停止於交叉路口前
    ，讓幹道車優先通行後認為安全時，方得續行，且當時雖係夜間，然天氣晴朗，
    該處亦有夜間照明設備，路面乾燥無缺陷，亦無障礙物，並無不能注意之情事，
    竟疏未注意讓行駛於中山路之幹道車先行，即貿然左轉，因而撞及沿中山路由東
    往西方向，亦疏未減速慢行，及注意車前狀況，由蔡明哲所騎乘車號ＳＳＣ─三
    四五號機車，致蔡明哲所騎乘前開車輛倒地，並使當時由蔡明哲右揭機車所負載
    之顏湘捷受有右足開放性骨折合併跟骨撕脫性骨折、右側脛腓骨粉碎性開放骨折
    等傷害（原起訴書誤載為「致蔡明哲人車倒地後，受有右足骨折等傷害」，業經
    來函更正）。甲○○於肇事後即報警處理，並於警方至現場時坦承肇事，自願接
    受偵訊。
二、案經乙○○訴由臺灣高雄地方法院檢察署檢察官偵查起訴。
    理  由
一、右開時、地發生車禍肇事致告訴人顏湘捷受傷之事實，固據被告甲○○於偵審中
    供認在卷，核與告訴人指訴之情節相符，復有道路交通事故調查表，及告訴人之
    診斷證明書一紙附卷可稽，惟被告辯稱：伊認為其不應負大部分之過失責任云云
    。經查車輛行至交岔路口時，應遵守號誌之指示；閃光紅燈表示「停車在開」，
    車輛應減速接近，先停止於交叉路口前，讓幹道車優先通行後認為安全時，方得
    續行。道路交通安全規則第一百零二條第一項第一款、道路交通標誌標線號誌設
    置規則第二百十一條第一項第二款分別定有明文。被告駕車自應注意上述規定，
    且依當時路狀又無不能注意之情形，竟疏未注意為之，致撞擊負載告訴人之機車
    ，則被告之行為顯有過失，且為肇事主因，另駕駛人蔡明哲雖未減速慢行及疏未
    注意車前狀況，肇致本件車禍，亦有過失，然衡情僅為肇事次因。且本件經台灣
    省高屏澎區車輛行車事故鑑定委員會、台灣省車輛行車事故覆議鑑定委員會、財
    團法人成大研究發展基金會鑑定之結果，亦採相同之見解，有高屏澎鑑字第八九
    一七七二號鑑定意見書、府覆議字第九００一七四號函、（90）成大研基建字第
    一九六０號函及所附鑑定意見書各一份附卷可稽。是被告上開所辯，無非避就之
    詞，況另駕駛人蔡明哲之過失亦不解免被告過失犯行之成立。又告訴人因被告前
    開過失駕駛行為，受有右揭傷害，已如前述，從而告訴人所受傷害與被告之過失
    行為間，自具有相當因果關係。綜上所述，本案事證明確，被告之犯行堪以認定
    。
二、核被告甲○○所為，係犯刑法第二百八十四條第一項前段之過失傷害罪。被告於
    肇事後即報警處理，坦承係其肇事，並接受偵訊，有道路交通事故調查報告表一
    份在卷可稽，為對未發覺之犯罪自首而接受裁判，應依法減輕其刑。審酌被告肇
    事後並未逃逸，惡性尚非重大、於犯罪後坦承犯行之態度及尚未與告訴人和解等
    一切情狀，量處如主文所示之刑。又於被告行為後，刑法第四十一條業於九十年
    一月十日修正公布施行，並於同年月十二日生效，將修正前之刑法第四十一條規
    定與修正後同法第四十一條第一項前段之規定相互比較後，修正後之刑法第四十
    一條第一項前段就得宣告易科罰金之範圍較修正前之舊法為廣，是依刑法第二條
    第一項前段規定，自應適用裁判時較有利於被告之法律，即修正後之刑法第四十
    一條第一項前段規定，併諭知易科罰金之折算標準。
據上論斷，應依刑事訴訟法第二百九十九條第一項前段，刑法第二條第一項前段、第
二百八十四條第一項前段，第六十二條前段、修正後第四十一條第一項前段，罰金罰
鍰提高標準條例第一條前段、第二條，判決如主文。
本案經檢察官秦德進到庭執行職務。
中    華    民    國    九十    年      十一      月        二十        日
                                  臺灣高雄地方法院刑事第六庭
                                      審判長 法  官   趙家光
                                             法  官   邱明弘
                                             法  官   邱泰錄
右正本證明與原本無異。
如不服本判決，應於判決送達後十日內，向本院提出上訴狀。
                                             書記官    林慧君
中    華    民    國      九十      年      十一      月      二十三      日
附錄本件論罪條文：
所犯法條：
刑法第二百八十四條第一項：因過失傷害人者，處六月以下有期徒刑、拘役或五百元
以下罰金，致重傷者，處一年以下有期徒刑、拘役或五百元以下罰金。
第二項：從事業務之人，因業務上之過失傷害人者，處一年以下有期徒刑、拘役或一
千元以下罰金。致重傷者，處三年以下有期徒刑、拘役或二千元以下罰金。


司法院資訊處製作；財團法人民間司法改革基金會備份。
